# 租赁利率

提问人：zixun2022 时间：2023-06-30 00:18:43
陈老师您好！
1 、关于租赁内涵利率作为租赁利率的问题向您请教，假如出租方告诉了承租方初始直接费用的话，那么这时承租方可否用计算Irr利率的方式计算出个出租内涵利率作为折现的租赁利率使用呢！
2 、某光伏企业与某土地使用权人签订了土地使用协议，租赁期限是 26 年，这个年限是属于光伏发电资产的预计可使用年限，按照租赁协议规定，企业不租赁的时候需要恢复土地的原来的使用状态，那么这时候是否需要预计恢复成本并纳入使用权资产的账面价值中去呢，假如企业也知道会发生恢复成本但是不能合理估计，请问这时候如何处理呢，假如企业认为发生的恢复成本金额较小，企业可以按照重要性水平不确认此恢复成本的金额吗3 、请问陈老师签订的租赁合同发生的印花税属于初始直接费用吧。

回答人：chenyiwei
1 、这种可能性只存在于理论上（而且出租人作为利益相关方，其提供的初始直接费用数据的可靠性是有疑问的）。实务中可能更多地还是用承租人自身的增量借款利率。
2 、需要预计恢复成本并纳入使用权资产的账面价值中，除非届时的复原成本预计是不重大的。如果根据类似光伏电站的拆除复原案例来看，所需的复原成本确实较小，则也可以基于重要性原则而不予以预计，而是在实际发生时直接计入损益。
3 、租赁合同相关的印花税可以作为租赁的初始直接费用。